【裁判字號】    97,易,2121
【裁判日期】    971231
【裁判案由】    竊盜
【裁判全文】
臺灣彰化地方法院刑事判決              97年度易字第2121號
公  訴  人  臺灣彰化地方法院檢察署檢察官
被      告  乙○○
                      2 號
                      樓
上列被告因竊盜案件，經檢察官提起公訴（97年度偵字第6256號
），本院判決如下：
    主  文
乙○○竊盜，處有期徒刑陸月，如易科罰金，以新臺幣壹仟元折
算壹日。
    犯罪事實
一、乙○○為普峰有限公司（從事建材、模板加工買賣等業務，
    下稱：普峰公司）之負責人，因景氣不佳，普峰公司自民國
    95年下旬起即歇業。詎乙○○因不詳原因知悉位於彰化縣芬
    園鄉○○村○○路842 號後方堆置有大批角木及三合板（甲
    ○○所有），竟基於意圖不法所有之犯意，於97年3 月18日
    晚間至翌日（19日）凌晨零時許間，駕駛其所保管、登記於
    普峰公司名下之車牌號碼OK-4397 號自小貨車，前往上址徒
    手竊取甲○○所有之10尺至12尺角木600 支、5 公分厚3x6
    尺三合板18片【合計價值約新臺幣（下同）12萬5000元】，
    得手後即將上開竊取之建材搬上前揭所駕駛之自小貨車上，
    並沿同安村中山路往社口村方向離去，再沿著彰化縣芬園鄉
    ○○路段經臺中縣霧峰鄉○○路段返回臺中市。嗣因甲○○
    於同年月19日上午6 時30分許發覺上開木料遭竊，乃報警處
    理，經警調閱案發時附近路口監視錄影畫面，發覺車牌號碼
    OK-4397 號自小貨車確有行經該處，並載運大批木料離去，
    而循線查悉上情。
二、案經彰化縣警察局彰化分局報請臺灣彰化地方法院檢察署檢
    察官偵查起訴。
    理  由
一、本件被告乙○○所犯竊盜罪，係屬刑事訴訟法第376 條第2
    款所列之刑法第320 條第1 項普通竊盜罪，本院爰依同法第
    284 條之1 之規定行獨任審判。又按被告以外之人於審判外
    之陳述，雖不符刑事訴訟法第159 條之1 至第159 條之4 之
    規定，而經當事人於審判程序同意作為證據，法院審酌該言
    詞陳述或書面陳述作成時之情況，認為適當者，亦得為證據
    。當事人、代理人或辯護人於法院調查證據時，知有第159
    條第1 項不得為證據之情形，而未於言詞辯論終結前聲明異
    議者，視為有前項之同意，刑事訴訟法第159 條之5 定有明
    文。查本案全部卷證，公訴人、被告均不爭執其證據能力，
    本院復衡以該等供述證據作成時之情況，應為適當，是可認
    後述所引用證據之證據能力均無疑義，合先敘明。
二、訊據被告乙○○矢口否認有何竊盜之犯行，辯稱：伊是普峰
    公司之負責人，普峰公司在95年底就停業，車子很少使用，
    伊僅在偶爾要搬東西時才用車，車子都是停在臺中市南屯區
    ○○○○ 路伊居住的地方，並未交給別人使用，只是以前普
    峰公司在營業時伊曾複製鑰匙給師傅，伊確實不知何人開伊
    車輛去竊取木料云云。惟查：上開犯罪事實，業據證人即被
    害人甲○○於97年4 月3 日警詢時指訴綦詳，且有監視器翻
    拍照片6 張、現場查證照片12張、門號0000-000000 號行動
    電話之通聯調閱查詢單、中華電信資料查詢表、泛亞電信資
    料查詢表、車籍查詢基本資料、普峰有限公司基本資料查詢
    及聯合徵信中心資料等件附卷可稽。至被告乙○○雖空言辯
    稱：伊曾複製汽車鑰匙給師傅使用，不知是何人開走伊車子
    云云，惟經本院訊問其究竟另複製鑰匙給何人時，被告乙○
    ○均稱已不記得複製給那些人，並未提供任何資料以供查證
    。又車牌號碼OK-4397 號自小貨車係登記在普峰公司名下，
    平時確均由被告在保管使用中，於案發時被告並未將車輛交
    予他人使用乙節，業據被告供明在卷，且被告亦陳稱：該車
    並無遺失遭竊紀錄；而被告因本案為警查獲時，被告亦帶同
    警員到伊所居住之臺中市南屯區○○○○ 路812 號前查證上
    開車牌號碼OK-4397 號自小貨車，該車輛確實完好停放在該
    處（參見前揭現場查證照片，偵卷第12-14 頁），倘該車輛
    確有未經被告允許而遭他人逕為使用之情形，衡以一般交通
    工具常有遭人利用以便利行搶或竊盜等犯罪使用，被告對前
    揭車輛本有保管之責，若有人未經其同意而使用，被告理應
    為適當之查證或其他補救措施，被告竟完全置之不理，顯然
    背於常情。再者被告乙○○於警詢中經警員詢問『97年3 月
    18日晚間（19日凌晨）是否有至彰化縣芬園地區？』，其明
    確回答『當天確定沒有到過芬園地區』等語，嗣經警提示其
    所使用之門號0000-000000 號行動電話通聯紀錄，顯示伊確
    有於斯日沿著彰化縣芬園鄉○○路段經臺中縣霧峰鄉○○路
    段返回臺中市之情事（參見前揭通聯調閱查詢單，偵卷第
    17-30 頁），被告即改稱：當天應該是有去小吃部唱歌等語
    ，前後所供不一，顯有可疑。況依監視錄影畫面及現場照片
    ，可知行為人約於97年3 月19日凌晨零時50分許在案發地點
    （彰化縣芬園鄉○○村○○路）行竊完畢駛離現場，其駛離
    之方向乃沿同安村中山路往彰化縣芬園鄉○○村○○○路）
    方向；另依前揭通聯紀錄，被告於97年3 月19日凌晨1 時4
    分許，在芬草路段有發話紀錄，同日凌晨1 時11分許，則在
    臺中縣霧峰鄉○○路段有發話紀錄，此等行進路線完全吻合
    被告自彰化縣芬園鄉行竊現場返回臺中市住居○○○路線。
    綜上所述，本件事證甚為明確，被告空言否認竊盜犯行，所
    為前揭辯詞顯係事後推卸責任之詞，無足憑採，本件被告上
    開竊盜之犯行堪以認定，應依法論科。
三、核被告乙○○所為，係犯刑法第320 條第1 項之普通竊盜罪
    。爰審酌被告之素行，其不思循正途以獲取個人所需，竟圖
    以行竊手段，貪圖不勞而獲之非法利益，及考量其犯罪手段
    、目的、所竊取之財物價值、對被害人所生損害，暨被告犯
    後不知悔悟，猶飾詞卸責之態度等一切情狀，量處如主文所
    示之刑，併諭知易科罰金之折算標準，以示懲儆。
據上論斷，應依刑事訴訟法第299 條第1 項前段，刑法第320 條
第1 項、第41條第1 項前段，刑法施行法第1 條之1 第1 項、第
2 項前段，判決如主文。
本案經檢察官賴志盛到庭執行職務。
中    華    民    國    97    年    12    月    31    日
                  刑事第七庭          法  官  郭麗萍
以上正本證明與原本無異。
如不服本判決，應於判決送達後10日內，向本院提出上訴書狀，
上訴書狀應「敘述具體上訴理由」，並按他造當事人之人數附繕
本。「切勿逕送上級法院」。
告訴人或被害人對於判決如有不服具備理由請求檢察官上訴者，
其上訴期間之計算係以檢察官收受判決正本之日期為準。
中    華    民    國    97    年    12    月    31    日
                                      書記官  吳冠慧
附錄本案論罪科刑法條全文：
中華民國刑法第320條
（普通竊盜罪、竊佔罪）
意圖為自己或第三人不法之所有，而竊取他人之動產者，為竊盜
罪，處 5 年以下有期徒刑、拘役或 5 百元以下罰金。
意圖為自己或第三人不法之利益，而竊佔他人之不動產者，依前
項之規定處斷。
前二項之未遂犯罰之。


司法院資訊處製作；財團法人民間司法改革基金會備份。
